---
output: github_document
---

<!-- README.md is generated from README.Rmd. Please edit that file -->

```{r, include = FALSE}
knitr::opts_chunk$set(
  collapse = TRUE,
  comment = "#>",
  fig.path = "man/figures/README-",
  out.width = "100%"
)
```

# paquetemeteorologico

<!-- badges: start -->

<!-- badges: end -->

The goal of paquetemeteorologico is to ...

## Instalación

Puedes descargar la version de desarrollo de paquetemeteorologico desde GitHub con:

``` r
# install.packages("pak")
pak::pak("Martin-ia-pro/paquetemeteorologico")
```

## Ejemplos

Este es un ejemplo básico que muestra cómo resolver un problema común:

```{r example}
library(paquetemeteorologico)
## basic example code
```

¿Qué tiene de especial usar `README.Rmd` en lugar de solo `README.md`? Puedes incluir fragmentos de código R de la siguiente manera:

```{r cars}
summary(cars)
```

Aun así, tendrás que generar `README.Rmd` periódicamente para mantener `README.md` actualizado. La función `devtools::build_readme()` resulta muy útil para ello.

También puedes insertar gráficos, por ejemplo:

```{r pressure, echo = FALSE}
plot(pressure)
```

En ese caso, no olvide confirmar y enviar los archivos de figuras resultantes para que se muestren en GitHub y CRAN.
