---
output: github_document
---

```{r, include = FALSE}
knitr::opts_chunk$set(
  collapse = TRUE,
  comment = "#>",
  fig.path = "man/figures/README-",
  out.width = "100%"
)

#Definimos rutas temporales para el ejemplo
ruta_temp1 <- file.path(tempdir(), "NH0437.csv")
ruta_temp2 <- file.path(tempdir(), "NH0910.csv")
```

# paquetemeteorologico

El objetivo del paquete `paquetemeteorologico` es proporcionar herramientas para la lectura, manipulación y visualización de datos de estaciones meteorológicas.Su proposito es facilitar el trabajo de los profesionales de las estaciones meteorologicas. Permite descargar datos, obtener resúmenes estadísticos clave y generar gráficos de tendencias de temperatura mensual.

## Instalacion

Puedes instalar la versión de desarrollo de `paquetemeteorologico` directamente desde GitHub usando la librería pak:

``` r
# Instalar el paquete pak (si no lo tienes)
# install.packages("pak")

pak::pak("Martin-ia-pro/paquetemeteorologico")
```

## Ejemplos

Esto es un ejemplo de código básico para usar el paquete. Mostraremos el flujo basico del paquete que incluye descargar datos, obtener un resumen estadistico de los datos y graficar la temperatura mensual.

Usamos `leer_estaciones()` para obtener los datos de dos estaciones.

```{r ejemplo leer_estaciones}
library(paquetemeteorologico)
# Descargar los datos (usando las rutas temporales/del paquete)
estacion_1 <- leer_estaciones("NH0437", ruta_temp1)
estacion_2 <- leer_estaciones("NH0910", ruta_temp2)
```

Tambien podemos usar `tabla_resumen_temperatura()` para obtener un resumen estadistico que calcula el máximo, mínimo, promedio y desviación estándar de la temperatura para cada estación.

```{r ejemplo tabla_resumen_temperatura}
tabla_resumen_temperatura(estacion_1)
```

Posteriormente podemos utilizar la función `graficar_temperatura_mensual()` para visualizar las tendencias de temperatura mensual.Esta funcion genera un gráfico de líneas para visualizar las tendencias mensuales.

```{r ejemplo graficar_temperatura_mensual}
graficar_temperatura_mensual(estacion_1)

graficar_temperatura_mensual(estacion_2,color = "blue", titulo = "Temperatura Mensual Estacion 2")
```
